gl_ES.dic
abstiver/666,323,324,325,523,524,525 st:abster is:alomorfo abster transitiva / pronominal
afixer/666,323,324,325,523,524,525 st:afacer is:alomorfo afacer transitiva / pronominal
antepuxer/666,323,324,325,523,524,525 st:antepoñer is:alomorfo antepoñer transitiva / pronominal
apuxer/666,323,324,325 st:apoñer is:alomorfo apoñer transitiva
compuxer/666,323,324,325,523,524,525 st:compoñer is:alomorfo compoñer transitiva / pronominal
contiver/666,323,324,325,523,524,525 st:conter is:alomorfo conter transitiva / pronominal
contrafixer/666,323,324,325 st:contrafacer is:alomorfo contrafacer transitiva
contrapuxer/666,323,324,325,523,524,525 st:contrapoñer is:alomorfo contrapoñer transitiva / pronominal
depuxer/666,323,324,325 st:depoñer is:alomorfo depoñer transitiva
desafixer/666,323,324,325,523,524,525 st:desafacer is:alomorfo desafacer transitiva / pronominal
desapuxer/666,323,324,325 st:desapoñer is:alomorfo desapoñer transitiva
descompuxer/666,323,324,325,523,524,525 st:descompoñer is:alomorfo descompoñer transitiva / pronominal
desfixer/666,323,324,325,523,524,525 st:desfacer is:alomorfo desfacer transitiva / pronominal
detiver/666,323,324,325,523,524,525 st:deter is:alomorfo deter transitiva / pronominal
dispuxer/666,323,324,325,423,424,425,523,524,525 st:dispoñer is:alomorfo dispoñer transitiva / intransitiva / pronominal
empuxer/666,323,324,325 st:empoñer is:alomorfo empoñer transitiva
entretiver/666,323,324,325,523,524,525 st:entreter is:alomorfo entreter transitiva / pronominal
entrevir/666,323,324,335 st:entrever is:alomorfo entrever transitiva
expuxer/666,323,324,325,523,524,525 st:expoñer is:alomorfo expoñer transitiva / pronominal
fixer/666,323,324,325,423,424,425,523,524,525 st:facer is:alomorfo facer transitiva / intransitiva / pronominal
houber/666,323,324,325,423,424,425,523,524,525 st:haber is:alomorfo haber transitiva / auxiliar
impuxer/666,323,324,325,423,424,425,523,524,525 st:impoñer is:alomorfo impoñer transitiva / intransitiva / pronominal
indispuxer/666,323,324,325,523,524,525 st:indispoñer is:alomorfo indispoñer transitiva / pronominal
interpuxer/666,323,324,325,523,524,525 st:interpoñer is:alomorfo interpoñer transitiva / pronominal
mantiver/666,323,324,325,423,424,425,523,524,525 st:manter is:alomorfo manter transitiva / intransitiva / pronominal
obtiver/666,323,324,325 st:obter is:alomorfo obter transitiva
opuxer/666,323,324,325,523,524,525 st:opoñer is:alomorfo opoñer transitiva / pronominal
puider/666,323,324,325,423,424,425,523,524,525 st:poder is:alomorfo poder transitiva / intransitiva / auxiliar
puxer/666,323,324,325,423,424,425,523,524,525 st:poñer is:alomorfo poñer transitiva / pronominal / auxiliar
pospuxer/666,323,324,325 st:pospoñer is:alomorfo pospoñer transitiva
predispuxer/666,323,324,325 st:predispoñer is:alomorfo predispoñer transitiva
presupuxer/666,323,324,325 st:presupoñer is:alomorfo presupoñer transitiva
previr/666,323,324,335 st:prever is:alomorfo prever transitiva
propuxer/666,323,324,325,523,524,525 st:propoñer is:alomorfo propoñer transitiva / pronominal
quixer/666,323,324,325,423,424,425 st:querer is:alomorfo querer transitiva / intransitiva
rarefixer/666,323,324,325,523,524,525 st:rarefacer is:alomorfo rarefacer transitiva / pronominal
recompuxer/666,323,324,325,523,524,525 st:recompoñer is:alomorfo recompoñer transitiva / pronominal
refixer/666,323,324,325,523,524,525 st:refacer is:alomorfo refacer transitiva / pronominal
reimpuxer/666,323,324,325 st:reimpoñer is:alomorfo reimpoñer transitiva
repuxer/666,323,324,325,523,524,525 st:repoñer is:alomorfo repoñer transitiva / pronominal
retiver/666,323,324,325 st:reter is:alomorfo reter transitiva
revir/666,323,324,335,423,424,435 st:rever is:alomorfo rever transitiva / intransitiva
souber/666,323,324,325,423,424,425 st:saber is:alomorfo saber transitiva / intransitiva
satisfixer/666,323,324,325,523,524,525 st:satisfacer is:alomorfo satisfacer transitiva / pronominal
for/666,323,324,325,423,424,425,523,524,525 st:ser is:alomorfo ser intransitiva / auxiliar
sobreexpuxer/666,323,324,325 st:sobreexpoñer is:alomorfo sobreexpoñer transitiva
sobrepuxer/666,323,324,325,523,524,525 st:sobrepoñer is:alomorfo sobrepoñer transitiva / pronominal
sostiver/666,323,324,325,523,524,525 st:soster is:alomorfo soster transitiva / pronominal
subexpuxer/666,323,324,325 st:subexpoñer is:alomorfo subexpoñer transitiva
superpuxer/666,323,324,325 st:superpoñer is:alomorfo superpoñer transitiva
supuxer/666,323,324,325 st:supoñer is:alomorfo supoñer transitiva
tiver/666,323,324,325,423,424,425,523,524,525 st:ter is:alomorfo ter transitiva / intransitiva / pronominal / auxiliar
trouxer/666,323,324,325 st:traer is:alomorfo traer transitiva
traspuxer/666,323,324,325,523,524,525 st:traspoñer is:alomorfo traspoñer transitiva / pronominal
tumefixer/666,323,324,325,523,524,525 st:tumefacer is:alomorfo tumefacer transitiva / pronominal
valer/320,321,322,324,325,327,328,329,420,421,422,424,425,427,428,429,520,521,522,524,525,527,528,529 po:verbo is:transitiva / intransitiva / pronominal VOLG t i pr al:valler al:váler al:váller
vir/666,323,324,325,423,424,425,523,524,525 st:ver is:alomorfo ver transitiva / intransitiva / pronominal
xustapuxer/666,323,324,325 st:xustapoñer is:alomorfo xustapoñer transitiva
